【裁判字號】    99,小上,5
【裁判日期】    990415
【裁判案由】    給付租金
【裁判全文】
臺灣臺南地方法院民事判決               99年度小上字第5號
上  訴  人  乙○○
被上 訴 人  臺南市政府
法定代理人  甲○○
訴訟代理人  湯光民律師
上列當事人間請求給付租金事件，上訴人對於中華民國98年12月
17日本院臺南簡易庭98年度南小字第1215號第一審判決提起上訴
，經本院於99年4月1日言詞辯論終結，判決如下：
    主  文
原判決關於命上訴人給付被上訴人超過新臺幣陸萬柒仟玖佰柒拾
陸元及自民國九十八年八月十四日起至清償日止，按年息百分之
五計算之利息部分，及該部分假執行之宣告，暨訴訟費用之裁判
均廢棄。
上開廢棄部分，被上訴人在第一審之訴駁回。
其餘上訴駁回。
第一審、第二審訴訟費用新臺幣貳仟伍佰元由上訴人負擔。
    事  實  及  理  由
甲、程序方面：
    按對於小額程序之第一審裁判之上訴，非以其違背法令為理
    由，不得為之，又小額訴訟程序之上訴狀內應記載上訴理由
    ，並表明：一、原判決所違背之法令及其具體內容；二、依
    訴訟資料可認為原判決有違背法令之具體事實，民事訴訟法
    第436條之24第2項、第436條之25分別定有明文。又所謂判
    決有違背法令，乃指判決不適用法規或適用不當，為同法第
    468條所明定，此亦為小額事件之上訴程序所準用，此觀同
    法第436條之32第2項規定甚明。又按上訴狀或理由書以原判
    決有不適用法規或適用法規不當之違背法令事由為上訴理由
    時，應有具體之指摘，並揭示該法規之條項或其內容，若係
    成文法以外之法則，應揭示該法則之旨趣，倘為司法院解釋
    或最高法院之判例，則應揭示該判解之字號或其內容；倘上
    訴狀或理由書如未依上述方法表明，或其所表明者與上開法
    條規定不合時，即難認為已合法表明上訴理由，並對第一審
    判決之違背法令有具體之指摘，其上訴自非合法，最高法院
    67年臺上字第2876號、70年臺上字第2027號、71年臺上字第
    314號判例均著有明文。本件上訴人提起上訴稱：原審判決
    引用業遭本院94年度簡上字第58號民事確定判決廢棄之本院
    93年度南簡字第1737號民事判決內容，以該93年度南簡字第
    1737號民事判決既已認定兩造就系爭土地已成立租賃關係，
    則上訴人針對租賃關係之成立與否一事應受爭點效之拘束，
    然該93年度南簡字第1737號民事判決嗣後為本院94年度簡上
    字第58號民事判決廢棄確定在案，則原審判決引用業遭廢棄
    之上開93年度南簡字第1737號民事判決作為爭點效之認定依
    據，其判決即有違背法令等語，核其上訴理由，已對原審判
    決違背法令之情事為具體之指摘，是上訴人提起本件上訴，
    應認為已具備合法要件，合先敘明。
乙、實體方面：
一、被上訴人方面：被上訴人於本院審理時之陳述除與原判決記
    載相同者，予以引用外，並補稱：
  (一)上訴人之攤位應包括走道各攤位分攤之部分，另案針對與上
    訴人攤位區塊相同位置之攤位作測量後，面積為38.41平方
    公尺，此部分是包括攤位及攤位應分攤的走道面積，而本件
    只有請求36.35平方公尺，較實際面積為小。
  (二)本件被上訴人於原審除依租賃關係請求租賃外，亦主張如鈞
    院認兩造間對系爭土地無租賃關係，則另依不當得利法律關
    係請求上訴人給付相當於租金之本件金額等語。
  (三)並聲明：駁回上訴。
二、上訴人方面之抗辯：除與原審判決記載相同者，茲引用之外
    ，並補稱：
  (一)原審判決以兩造前案93年度南簡字第1737號給付租金事件已
    為確定判決，兩造間就系爭土地成立租賃契約一情應受該案
    認定之爭點效拘束。惟查，原審判決引用之前案93年度南簡
    字第1737號民事判決雖認定兩造間有租賃關係而為上訴人敗
    訴之判決，但上訴人已對之提起上訴，經本院94年度簡上字
    第58號民事判決認定兩造間無租賃關係而廢棄上開93年度南
    簡字第1737號民事判決確定在案。原審判決卻仍引用業遭廢
    棄之93年度南簡字第1737號民事判決且誤以為此判決為確定
    判決，認上訴人應受該案爭點效之拘束，其判決即有違背法
    令。又上訴人從未出具任何切結書交付被上訴人，亦未曾對
    被上訴人繳納過租金，此情業經本院94年度簡上字第58號確
    定判決認定在案，惟原審判決卻載稱被上訴人並未脅迫上訴
    人簽立切結書，切結書即屬有效一語，其論斷亦屬嚴重違反
    卷內事證，其判決應屬違背法令，實無足維持。兩造對系爭
    土地有無成立租賃契約既有爭點效之適用，被上訴人再提本
    訴即應受本院94年度簡上字第58號確定判決理由所認無租賃
    關係存在之拘束，始符合民事訴訟上之誠信原則。
  (二)又依臺南市政府82年7月15日八二南市工土字第93258號函可
    知，被上訴人於82年間係以無償借用之意思同意包括上訴人
    在內之攤商使用系爭土地，被上訴人於原審竟稱上訴人無法
    律上原因占用系爭土地，實屬無稽。況被上訴人於83年間在
    海安商場開幕前夕，即一再逼迫攤商須出具切結書，否則即
    要斷水斷電，不准營業，上訴人因認為被上訴人過於霸道無
    理，毫無誠信可言，不願屈服於被上訴人無理之要求，堅拒
    出具切結書，被上訴人既然早已對上訴人攤位斷水斷電，不
    准營業，上訴人自然從未使用，上訴人另還蒙受自費搭建商
    場及裝潢之損失，上訴人何來從中受有利益，自無不當得利
    可言。另被上訴人當初既有承諾系爭土地無償提供給包括上
    訴人在內之攤商使用，卻在上訴人蓋好地上物，始要求要跟
    上訴人收取補償金，此是被上訴人違背誠信在先等語，資為
    抗辯。
  (三)並聲明：
  1.原判決廢棄。
  2.上開廢棄部分，被上訴人在第一審之訴駁回。
三、兩造不爭執與爭執之事項：
  (一)兩造不爭執之事實：
  1.被上訴人前案向上訴人起訴請求給付租金案件，即本院94年
    度簡上字第58號民事判決被上訴人敗訴確定，認定兩造間並
    無租賃關係。
  2.上訴人未簽立系爭攤位之切結書給被上訴人。
  3.上訴人之攤位占用系爭土地的使用面積為36.35平方公尺。
  (二)兩造之爭執事項：
  1.本案是否有前案即本院94年度簡上字第58號民事確定判決之
    爭點效適用？
  2.被上訴人依租賃關係向上訴人請求給付租金及依不當得利法
    律關係向上訴人請求相當於租金之不當得利，有無理由？
四、茲就上開爭點，分述本院得心證之理由如下：
  (一)本案是否有前案即本院94年度簡上字第58號民事確定判決之
    爭點效適用？被上訴人依租賃之法律關係請求上訴人給付如
    附表所示之租金及利息，有無理由？
  1.按學說上所謂之「爭點效」，係指法院於確定判決理由中，
    對訴訟標的以外當事人所主張或抗辯之重要爭點，本於兩造
    辯論之結果所為之判斷結果，除有顯然違背法令，或當事人
    提出新訴訟資料足以推翻原判斷之情形外，於同一當事人間
    ，就與該重要爭點有關之他訴訟，不得再為相反之主張，法
    院亦不得作相異之判斷而言，其乃源於訴訟上之誠信原則及
    當事人公平之訴訟法理而來。是「爭點效」之適用，除理由
    之判斷具備「於同一當事人間」、「非顯然違背法令」及「
    當事人未提出新訴訟資料足以推翻原判斷」等條件外，必須
    該重要爭點，在前訴訟程序已列為足以影響判決結果之主要
    爭點，經兩造各為充分之舉證，一如訴訟標的極盡其攻擊、
    防禦之能事，並使當事人適當而完全之辯論，由法院為實質
    上之審理判斷，前後兩訴之標的利益大致相同者，始應由當
    事人就該事實之最終判斷，對與該重要爭點有關之他訴訟負
    結果責任，以符民事訴訟上之誠信原則（最高法院95年度臺
    上字第1574號、96年度臺上字第307號判決意旨可資參照）
    。
  2.本院前案即本院94年度簡上字第58號（給付租金事件）民事
    確定判決將「(一)訴外人黃石紅有無代表上訴人與被上訴人成
    立租賃契約之權？(二)兩造間就系爭土地（即上訴人使用之攤
    位部分）有無租賃契約關係存在？」列為該案之重要爭點，
    並經兩造充分之舉證及攻擊、防禦後，認定：
  (1)依被上訴人提出之被上訴人82年7月15日82南市工土字第932
    58號函文記載，僅係要求訴外人黃石紅出具切結書，切結「
    本基地所搭建之任何地上、下物於地下街工程全部完成後
    無條件拆除，並遷至地下街繼續營運及如有未盡事宜，願依
    照市府函文辦理，絕無異議。其搭建、容納商戶及其營運
    需受本府派員監督，如有查獲不法情事時，將在無任何條件
    下取消其繼續營業權。本案需經法院公證後方得為之。
    該所需一切費用由商戶全數支付」等語，嗣黃石紅於82年1
    月4日出具之切結書，亦僅記載：「民願於地下街工程全部
    完成後或學校欲設立時，自行將所搭建於該土地之任何建物
    無條件拆除，如未自行拆除，願無條件由市府拆除，絕無異
    議」等語，並無一文提及雙方有租賃關係，或上訴人需繳納
    租金之記載。
  (2)又訴外人黃石紅曾任海安路自救委員會主任委員，並為其後
    臺南市○○路臨時綜合商場籌備委員會主任委員，並經委員
    會組織推舉其為商場代表人等情，亦有被上訴人提出之83年
    7月18日申請報備書、海安路臨時綜合商場管理委員會83年7
    月6日第37次臨時會議紀錄各1份附卷可稽，並為上訴人所不
    爭執。但代理權之授與，需以明示意思表示，或依表意人之
    舉動或其他情事足以間接推知其有授權之意思者，始生效力
    。雖訴外人黃石紅於82年間擔任海安路自救委員會之主任委
    員，並由其出具陳情書請求被上訴人提供土地供暫時安置之
    用，其間關於被上訴人發函同意使用系爭土地，亦均以黃石
    紅為攤商之代表人，其後黃石紅經臺南市○○路臨時綜合商
    場管理委員會組織推舉為商場代表人，並代為申請系爭商場
    之臨時建築使用執照等情，然其權限應限於為該商場之成立
    ，及將來之管理與維護必要，得對外與第三人為法律行為，
    就系爭土地上訴人是否與被上訴人成立租賃關係，與商場之
    成立、管理與維護均無關，實不因第三人黃石紅時任商場之
    代表人，即可間接推知其有取得代理商場內之攤戶與被上訴
    人成立租賃契約之代理權，況被上訴人同意上訴人使用系爭
    土地之初，並未約明係以租賃之方式為之，係因事後省教育
    廳不同意無償借用，被上訴人始於83年8月3日要求訴外人黃
    石紅出具切結書，則於訴外人黃石紅出具上開切結書之前，
    即於83年7月18日由黃石紅向被上訴人申請報備為商場代表
    人時，當時商場之攤商主觀上應不可能有與被上訴人成立租
    賃契約之認知，自無可能於推舉黃石紅為商場代表人之同時
    ，亦授與其代表攤商與被上訴人訂立租約之代理權，且依該
    切結書所載，係黃石紅切結承諾將於該商場攤位編定後一個
    月內督促各攤位繳交內容含有「願繳交使用土地租金」等之
    切結書，並非是其代表全體攤商直接出具願繳交使用土地租
    金之切結書，況若訴外人黃石紅已有代理權，被上訴人直接
    與之訂立租賃契約已足，又何需要求其再督促各攤商繳交切
    結書，顯見被上訴人當時亦不認為訴外人黃石紅有代表全體
    攤商簽訂租約之權。此外，被上訴人始終未能舉證證明訴外
    人黃石紅於83年8月3日出具切結書時，上訴人已有授與成立
    租賃契約代理權之明示意思表示，或上訴人有其他舉動或情
    事足以推知有授權之意思，則被上訴人主張訴外人黃石紅於
    83年8月3日出具切結書，已有代表全體商戶與之成立租賃契
    約之合意，尚不足採。上訴人抗辯訴外人黃石紅並無代理全
    體攤商與被上訴人成立租約之權，即非無據。
  (3)雖被上訴人一再主張由被上訴人83年8月9日以83南市工土字
    第25948號函即可證明訴外人黃石紅係有權代理全體攤商云
    云，惟觀諸前揭函文，受文者乃海安路臨時綜合商場代表人
    黃石紅，主旨則為臺端申請核發「海安路臨時綜合商場」之
    臨時建築使用執照，經本府即被上訴人派員查驗完竣，並由
    臺端依法出具切結書在案，故同意出此函代替臨時建築使用
    執照等語，實無法窺出訴外人黃石紅有權代理全體攤商與被
    上訴人成立租賃契約，是被上訴人此部分之主張自難採信。
    又上訴人既未曾依據訴外人黃石紅對被上訴人所出具之承諾
    內容，另出具任何切結書，亦未曾繳納過租金，實難認上訴
    人與被上訴人間有租賃關係存在等語，有前開94年度簡上字
    第58號民事判決1份在卷可稽。
  3.查本案與前案即本院94年度簡上字第58號民事確定判決之當
    事人相同，前案已將「(一)訴外人黃石紅有無代表上訴人與被
    上訴人成立租賃契約之權？(二)兩造間就系爭土地（即上訴人
    使用之攤位部分）有無租賃契約關係存在？」列為重要爭點
    ，並為兩造間就系爭土地並未成立租賃契約之認定。該確定
    判決並無顯然違背法令之情形，被上訴人於本案又未提出新
    訴訟資料足以推翻前案判斷，依上開爭點效之說明，被上訴
    人於本案自不得再主張兩造間就系爭土地有成立租賃契約，
    始符民事訴訟上之誠信原則。是以，被上訴人依租賃之法律
    關係請求上訴人給付如附表所示之租金及利息，為無理由。
  (二)被上訴人依不當得利之法律關係請求上訴人給付相當於租金
    之不當得利，有無理由？
  1.按當事人主張有利於己之事實者，就其事實有舉證之責任，
    民事訴訟法第277條前段定有明文。次按原告對於自己主張
    之事實已盡證明之責後，被告對其主張，如抗辯其不實並提
    出反對之主張者，則被告對其反對之主張，亦應負證明之責
    ，此為舉證責任分擔之原則（最高法院18年上字第2855號判
    例可參）。又按各當事人就其所主張有利於己之事實，均應
    負舉證之責，故一方已有適當之證明者，相對人欲否認其主
    張，即不得不更舉反證（最高法院19年上字第2345號判例意
    旨參照）。復按以無權占有為原因，請求返還所有物之訴，
    被告對原告就其物有所有權存在之事實無爭執，而僅以非無
    權占有為抗辯者，原告於被告無權占有之事實，無舉證責任
    ，被告應就其取得占有，係有正當權源之事實證明之，如不
    能證明，則應認原告之請求為有理由（最高法院72年度台上
    字第1552號裁判意旨參照）。本件被上訴人主張倘若本院認
    兩造間無成立租賃關係，則上訴人占用系爭土地因為無權占
    有而受有不當得利，請求上訴人給付相當於租金即如附表所
    示之金額等情，而上訴人就其編號339之190號攤位占用系爭
    土地之面積為36.35平方公尺及系爭土地為被上訴人所管領
    等事實固不爭執，惟辯稱其係基於使用借貸之法律關係占用
    系爭土地，依被上訴人82年7月15日82南市工土字第93258號
    函文記載，可知被上訴人有無償借用系爭土地給上訴人之意
    思，上訴人有合法占用權源等語，則上訴人就其主張被上訴
    人有無償借用系爭土地予其使用之有利於己之事實，自應負
    舉證責任。惟觀以上訴人對此主張以為憑據之被上訴人82年
    7月15日82南市工土字第93258號函文，其上僅記載「主旨：
    台端陳情海安路拓寬被拆除戶盼能提供『文小41』、『自來
    水加壓站』以為安置乙案，復如說明，請查照。說明：一依
    台端82.7.2陳情書辦理。二本案由於「文小41」係忠義國校
    預定遷校用地，目前正規劃中，故不宜再使用，但請用『文
    中45』及『文小41』在學校尚未使用前可部分作為臨時停車
    場空間。惟請出具切結書，切結『本基地所搭建之任何地
    上、下物於地下街工程全部完成後無條件拆除，並遷至地下
    街繼續營運及如有未盡事宜，願依照市府函文辦理，絕無異
    議。其搭建、容納商戶及其營運需受本府派員監督，如有
    查獲不法情事時，將在無任何條件下取消其繼續營業權。
    本案需經法院公證後方得為之。該所需一切費用由商戶全
    數支付』。三本案衛生環境應好好處理完善，交通、停車能
    妥善規劃。」等語，有上開函文在卷可佐（見原審卷第29頁
    ），依該函文前述內容，顯見被上訴人僅表示同意撥用「文
    中45」及「文小41」學校預定用地，而完全未敘及係「無償
    」借用一情，是此函文尚難遽為上訴人所稱無償借用一事之
    有利認定。此外，上訴人對前開所為被上訴人有無償借用系
    爭土地，占用權源為使用借貸關係之辯解，未能舉其他證據
    資料以實其說，是上訴人此等辯解，顯屬無據，而不可採信
    。從而，被上訴人主張上訴人占用系爭商場內編號339之190
    號攤位，無合法占用權源，應屬無權占有一節，自可採信。
  2.按無法律上之原因而受利益，致他人受損害者，應返還其利
    益。雖有法律上之原因，而其後已不存在者，亦同，民法第
    179條定有明文。復按依不當得利之法則請求返還不當得利
    ，以無法律上之原因而受利益，致他人受有損害為其要件，
    故其得請求返還之範圍，應以對方所受之利益為度，非以請
    求人所受損害若干為準，無權占有他人土地，可能獲得相當
    於租金之利益為社會通常之觀念，是被上訴人抗辯其占有系
    爭土地所得之利益，僅相當於法定最高限額租金之數額，尚
    屬可採（最高法院61年臺上字第1695號判例意旨參照）。承
    前所述，上訴人無權占用系爭土地，顯已侵害被上訴人之權
    利，並獲有不當得利，揆諸上開規定，被上訴人自得就上訴
    人占有使用範圍，請求上訴人給付相當於租金之不當得利。
  3.次按城市地方房屋租金，以不超過土地及建物申報總價年息
    百分之10為限，並為租用基地建築房屋所準用，土地法第97
    條第1項、第105條分別定有明文。而土地申報總價額之基準
    ，依土地法施行法第25條、土地法第148條．平均地權條例
    第16條等規定，係以土地所有權人依法所申報之地價為其法
    定地價。次按基地租金之數額，除以基地申報地價為基礎外
    ，尚須斟酌基地之位置，工商業繁榮之程度，承租人利用基
    地之經濟價值及所受利益等項，並與鄰地租金相比較，以為
    決定，並非必達申報總地價年息百分之10最高額（最高法院
    68年臺上字第3071號判例參照）。
  4.系爭土地申報地價自93年1月起至95年12月31日止每平方公
    尺為9,800元，自96年1月起每平方公尺為4,000元，有地價
    查詢資料1份在卷可參。又教育部93年10月25日部授教中（
    總）字第0930593136號函第五項說明：自93年起，同意（系
    爭土地）使用補償金之計算方式如下：實際使用面積：同
    意扣除公共使用走道及廣場、停車場及花台。每位攤商須
    繳使用補償金面積＝實際使用面積（24719.3平方公尺）
    各攤位使用面積（依據93年6月25日南市工字第09331037090
    函檢附清冊所載面積）總攤位面積（24342.1平方公尺）
    。每位攤商每年應繳使用補償金＝每位攤商須繳使用補償
    金面積當期公告地價年息利率5%（有該函附卷可稽）。
    本院審酌系爭土地之位置係在臺南市安平區觀光商圈內，臨
    近臺南市政府，認被上訴人請求依國有土地出租法令即國有
    出租基地租金率調整方案，以土地申報地價年息百分之5計
    算相當於租金之不當得利，尚稱允當，應予准許。
  5.被上訴人得請求上訴人返還無權占用系爭土地所受相當於租
    金之利益，依本件攤位使用面積為36.35平方公尺及上開說
    明之方式計算，被告自93年1月1日起至95年12月31日止之不
    當得利金額為53,436元（計算式：36.359,800元5%＝17
    ,812元，17,812元3年＝53,436元，元以下四捨五入），
    自96年1月1日至97年12月31日止之不當得利金額為14,540元
    （計算式：36.354,000元5%＝7,270元，7,270元2年
    ＝14,540元），故自93年1月起至97年12月止，被上訴人請
    求上訴人給付相當於租金之不當得利合計為67,976元，即屬
    有據。
  6.按給付無確定期限者，債務人於債權人得請求給付時，經其
    催告而未為給付，自受催告時起，負遲延責任。其經債權人
    起訴而送達訴狀，或依督促程序送達支付命令，或為其他相
    類之行為者，與催告有同一之效力； 民法第229條第1、2項
    分別定有明文。又遲延之債務，以支付金錢為標的者，債權
    人得請求依法定利率計算之遲延利息。但約定利率較高者，
    仍從其約定利率；而應付利息之債務，其利率未經約定，亦
    無法律可據者，週年利率為百分之5； 亦為同法第233條第1
    項及第203條所明定。本件被上訴人依不當得利之法律關係
    ，請求上訴人返還不當得利，並未定有給付期限，應自上訴
    人收到被上訴人催告返還不當得利通知之翌日起計算遲延利
    息。是被上訴人請求自附表所示利息起算日起之利息，於法
    不合，應以被上訴人之民事起訴狀繕本（支付命令聲請狀及
    支付命令）送達上訴人翌日即98年8月14日起至清償日止，
    按週年利率百分之5計算之利息為有理由，逾此部分之利息
    請求，即屬無據，不應准許。
  7.綜上所述，被上訴人請求上訴人返還不當得利67,976元及自
    98年8月14日起至清償日止，按年息百分之5計算之法定遲延
    利息，為有理由，應予准許；逾此範圍之請求，即屬無據，
    不應准許。
五、原審判決就不應准許部分（即命上訴人給付被上訴人超過67
    ,976元及自98年8月14日起至清償日止，按年息百分之5計算
    之利息之部分），為上訴人敗訴之判決，並依職權為假執行
    宣告部分，尚有未洽，上訴意旨指摘原審判決此部分不當，
    求予廢棄改判，為有理由，自應由本院將原判決此部分予以
    廢棄，改判如主文第1、2項所示。至於上開應准許之部分，
    本件被上訴人依據租賃之法律關係，請求上訴人給付67,976
    元及如附表所示之利息為無理由，固不應准許，但本院依前
    開理由，認被上訴人依不當得利法律關係，請求上訴人給付
    被上訴人67,976元及自98年8月14日起至清償日止，按年息
    百分之5計算之法定遲延利息之部分為有理由，原審就上開
    應予准許之部分，為被上訴人勝訴之判決並依職權為假執行
    之宣告，理由雖屬不當，但結論並無二致，上訴意旨指摘原
    審判決此部分不當，請求廢棄改判，非有理由，仍應駁回其
    此部分之上訴。
六、本件判決基礎已臻明確，兩造其餘之攻擊防禦方法及訴訟資
    料經本院斟酌後，核與判決結果不生影響，無一一論述之必
    要，併予敘明。
七、末按小額訴訟法院為訴訟費用之裁判時，應確定其費用額；
    各當事人一部勝訴、一部敗訴者，其訴訟費用，由法院酌量
    情形，命兩造以比例分擔或命一造負擔，或命兩造各自負擔
    其支出之訴訟費用，民事訴訟法第436條之19第1項、第79條
    分別定有明文，並參酌同法第91條第1項規定法院未於訴訟
    費用之裁判確定其費用者，例外第一審受訴法院於該裁判有
    執行力後，始依聲請以裁定確定之立法意旨，本院應於本件
    判決時，一併確定兩造應負擔之訴訟費用額。經查本件訴訟
    費用計有第一審裁判費1,000元，第二審裁判費1,500元，核
    其費用額確定為2,500元，本院審酌本件判決結果，爰依職
    權確定由上訴人負擔如主文第4項所示。
八、據上論結，本件上訴為一部有理由，一部無理由，依民事訴
    訟法第436條之32第1項、第2項、第449條第2項、第450條、
    第79條、第436條之19第1項，判決如主文。
中    華    民    國    99    年    4     月    15    日
               民事第一庭  審判長法  官  高榮宏
                                 法  官  張季芬
                                 法  官  黃聖涵
以上正本係照原本作成。
本判決不得上訴
中    華    民    國    99    年    4     月    15    日
                                 書記官  朱小萍
  附表：（攤位編號：339之190）
┌──┬───────┬─────┬─────┐
│編號│   承租期間   │ 租金數額 │利息起算日│
│    │   （民國）   │（新台幣）│ （民國） │
├──┼───────┼─────┼─────┤
│ 1  │93年1月至12月 │  17,812  │94年2月1日│
├──┼───────┼─────┼─────┤
│ 2  │94年1月至6月  │   8,906  │94年8月1日│
├──┼───────┼─────┼─────┤
│ 3  │94年7月至12月 │   8,906  │95年2月1日│
├──┼───────┼─────┼─────┤
│ 4  │95年1月6月    │   8,906  │95年8月1日│
├──┼───────┼─────┼─────┤
│ 5  │95年7月至12月 │   8,906  │96年2月1日│
├──┼───────┼─────┼─────┤
│ 6  │96年1月至6月  │   3,635  │96年8月1日│
├──┼───────┼─────┼─────┤
│ 7  │96年7月至12月 │   3,635  │97年2月1日│
├──┼───────┼─────┼─────┤
│ 8  │97年1月至6月  │   3,635  │97年8月1日│
├──┼───────┼─────┼─────┤
│ 9  │97年7月至12月 │   3,635  │98年2月1日│
├──┴───────┼─────┼─────┤
│       合計         │  67,976  │          │
└──────────┴─────┴─────┘

司法院資訊處製作；財團法人民間司法改革基金會備份。
